臺灣板橋地方法院刑事判決　　　　　　　　　　　　　九十年度交易字第五○三號
　　公　訴　人　臺灣板橋地方法院檢察署檢察官
　　被　　　告　乙○○
右列被告因過失傷害案件，經檢察官提起公訴（九十年度偵字第一四○二六號），本
院判決如左：
    主  文
乙○○從事業務之人，因業務上過失傷害人，處拘役肆拾日，如易科罰金，以參佰元
折算壹日。
    事  實
一、乙○○係貨車司機，為以駕駛車輛為業務之人，其於民國九十年五月十一日上午
    十時三十分許，駕駛車號ＣＤ－八八二五號自用小貨車，沿臺北縣中和市○○街
    南向行駛，行經新生街一一四巷巷口時，本注意汽車行駛至設置閃光黃燈之交岔
    路口時，其行進應遵守燈光號誌之指示，減速接近注意安全並小心通過，而依當
    時天候、視距、路面狀況，並無不能注意之情事，乙○○疏未減速慢行，冒然駛
    越新生街一一四巷巷口，適甲○○騎乘車號ＭＦＩ－四三五號機車，自新生街一
    一四巷由東向西欲穿越新生街騎往同市○○路八三九巷，未注意依閃光紅燈之指
    示讓幹道車先行即駛入巷口，乙○○見狀煞車不及，其左側車身擦撞甲○○之機
    車前方，使甲○○人、車倒地，並因而受有右足挫傷骨折、右膝挫傷、頭部挫傷
    等傷害。乙○○乃自行報警，並在場等候警方前來，而直承肇事並接受裁判。
二、案經被害人甲○○訴由臺北縣警察局中和分局報請臺灣板橋地方法院檢察署檢察
    官偵查起訴。
    理  由
一、訊據被告乙○○對於在右揭時、地駕車與告訴人甲○○所騎乘之機車發生車禍之
    事實固不否認，惟辯稱：當時伊依規定速度直行臺北縣中和市○○街時，係告訴
    人騎車車速過快自行擦撞伊車身左後方，伊有踩煞車但來不及云云。經查：上開
    肇事情節，業據告訴人甲○○指訴甚詳，並有臺北縣警察局道路交通安全事故調
    查表及照片四張等在卷可稽，被告雖就肇事之歸咎仍有爭執，惟據被告於偵查中
    陳稱：伊行經路口時並未看到告訴人之機車，是開到路口約一半時才發現等語（
    見臺灣板橋地方法院檢察署九十年九月七日訊問筆錄），顯見被告於通過肇事路
    口前，並未有減速慢行或查看左右來車之舉。而查本件肇事發生之時，臺北縣中
    和市○○街之交通號誌時相為單閃黃燈、同街一一四巷之交通號誌為單閃紅燈，
    此經本院囑請臺北縣政府警察局中和分局派員實地查勘並函覆在卷，而被告行經
    閃光黃燈之路口，本應減速接近，並注意安全小心通過，被告無視閃光黃燈之警
    示而冒然通過，致發現告訴人之機車時已煞避不及，其有過失當屬明確。雖告訴
    人行經閃紅燈路口，未讓幹道行駛之被告車輛先行，於肇事之發生亦不無過咎，
    惟無解於被告過失之刑責。此外，本件經先後送請臺灣省臺北縣區車輛行車事故
    鑑定委員會、臺灣省車輛行車事故覆議鑑定委員會鑑定及覆議，亦均同此認定，
    有臺灣省臺北縣區車輛行車事故鑑定委員會北鑑字第九○二四七五號鑑定意見書
    、臺灣省車輛行車事故覆議鑑定委員會府覆議字第九一○七七九號覆議意見書等
    在卷可稽，更足佐本院前開論斷。又告訴人因被告之過失行為，受有右足挫傷骨
    折、右膝挫傷、頭部挫傷等傷害，有廣川醫院診斷證明書一紙在卷為據，足證被
    告之過失行為，與告訴人所受傷害間，有相當因果關係。綜上事證明確，被告犯
    行堪以認定，應依法論處。
二、核被告所為，係犯刑法第二百八十四條第二項前段之業務上過失傷害罪。又被告
    於本件肇事後自行報案，至員警獲報前來處理時，亦直承肇事不諱，經被告自陳
    在卷，並與告訴人所述情狀相符（見警訊筆錄及本院九十一年七月三日審判筆錄
    ），應依自首之例減輕其刑。爰審酌被告此次犯行出於一時疏失，惟犯後迄未賠
    償告訴人，及其犯罪手段、所生危害等一切情狀，量處如主文所示之刑，並諭知
    其如易科罰金之折算標準。
據上論斷，應依刑事訴訟法第二百九十九條第一項前段、刑法第二百八十四條第二項
前段、第四十一條第一項前段、第六十二條前段，罰金罰鍰提高標準條例第一條前段
、第二條，判決如主文。
本案經檢察官陳伯厚到庭執行職務。
中      華      民      國    九十一    年      七      月     十二     日
                                  臺灣板橋地方法院交通法庭
                                          法  官  林漢強
右正本證明與原本無異。
如不服本判決，應於判決送達後十日內，向本院提出上訴狀。
                                          書記官  黃大千
中      華      民      國    九十一    年      七      月     十二     日
附錄本案論罪科刑所用法條全文：
刑法第二百八十四條
因過失傷害人者，處六月以下有期徒刑、拘役或五百元以下罰金，致重傷者，處一年
以下有期徒刑、拘役或五百元以下罰金。
從事業務之人，因業務上之過失傷害人者，處一年以下有期徒刑、拘役或一千元以下
罰金，致重傷者，處三年以下有期徒刑、拘役或二千元以下罰金。
